Inventaris van het archief van Nederlandse Vereniging voor Psychiatrie (NVvP) 1871-2005
Nationaal Archief, Den Haag
- TAAKUITVOERING EN ACTIVITEITEN, C.
  - Bevordering van de kwaliteit van de beroepsuitoefening, C.4.
    - Richtlijnontwikkeling, C.4.4.
      - Verslag van een enquete van de sectie Kinder- en Jeugdpsychiatrie onder Nederlandse centra voor kinder- en jeugdpsychiatrie naar het gebruik van protocollen of richtlijnen met betrekking tot de behandeling met psychofarmaca., 1995; 439; 1 stuk
      - Voorstel tot oprichting van een Commissie Psychiatrische Rapportage, welke zich zal bezighouden met de kwaliteit van psychiatrische rapportages in civiel- en bestuursrechtelijk verband., 2005; 440; 1 stuk
      - Afzonderlijke richtlijnen, C.4.4.1.
        - Stukken betreffende de richtlijn Elektroconvulsietherapie (ECT)., 1992-2002; 441; 1 omslag
        - Stukken betreffende de richtlijn Diagnostiek en behandeling ADHD bij kinderen en jeugdigen., 1995-2005; 442-443; 2 pakken
          - 1995-2003, 442
          - 2004-2005, 443
        - Stukken betreffende de richtlijn Psychiatrisch onderzoek bij volwassenen., 1996-2005; 444; 1 omslag
        - Stukken betreffende de Richtlijn voor het verrichten van civielrechtelijke kinder- en jeugdpsychiatrische rapportages., 1997; 445; 1 omslag
        - Stukken betreffende de richtlijn Bipolaire stoornissen., 1998-2004; 446; 1 omslag
        - Stukken betreffende de richtlijn Diagnostiek en behandeling van het Whiplash-syndroom., 1998, 2003-2004; 447; 1 omslag
        - Stukken betreffende de richtlijn Antipsychoticagebruik bij schizofrene psychosen., 1998-2004; 448; 1 omslag
        - Stukken betreffende de richtlijn Fysieke inperking., 1999-2002; 449; 1 omslag
        - Stukken betreffende de richtlijn Psychiatrische rapportage., 1999-2004; 450; 1 omslag
        - Stukken betreffende de richtlijn Delirium., 1999-2005; 451; 1 omslag
        - Stukken betreffende de richtlijn Stemmingsstoornissen., 2000; 452; 1 omslag
        - Stukken betreffende de richtlijn Angststoornissen., 2000-2005; 453; 1 pak
        - Stukken betreffende de richtlijn Hulp bij zelfdoding., 2000-2005; 454; 1 omslag
        - Stukken betreffende de richtlijn Schizofrenie., 2000-2005; 455; 1 pak
        - Stukken betreffende de richtlijn Elektro Aversie therapie (EAT)., 2001; 456; 1 omslag
        - Stukken betreffende de richtlijn Trauma gerelateerde stoornissen., 2001; 457; 1 omslag
        - Stukken betreffende de richtlijn Vallen bij ouderen., 2001; 458; 1 omslag
        - Stukken betreffende de richtlijn Neuropsychologische expertise., 2001-2002; 459; 1 omslag
        - Stukken betreffende de richtlijn Diagnostiek en begeleiding van baby's die zich met ALTE (Apparant Life Threatening Event) presenteren., 2001-2004; 460; 1 omslag
        - Stukken betreffende de richtlijn Autisme en aan autisme verwante contactstoornissen., 2001-2005; 461; 1 omslag
        - Stukken betreffende de richtlijn Diagnostiek en medicamenteuze behandeling van dementie., 2001-2005; 462; 1 omslag
        - Stukken betreffende de richtlijn Eetstoornissen., 2001-2005; 463; 1 omslag
        - Stukken betreffende de richtlijn Pro Justitia in strafrecht., 2001-2005; 464; 1 omslag
        - Stukken betreffende de richtlijn Behandeling van tabaksverslaving., 2002-2004; 465; 1 omslag
        - Stukken betreffende de richtlijn Depressie., 2002-2005; 466; 1 omslag
        - Stukken betreffende de richtlijn Neuropsychiatrische gevolgen van niet-aangeboren hersenletsel., 2002-2005; 467; 1 omslag
        - Stukken betreffende de richtlijn Persoonlijkheidsstoornissen., 2002-2005; 468; 1 omslag
        - Stukken betreffende de richtlijn Dwang in de psychiatrie., 2003-2006; 469; 1 omslag
        - Stukken betreffende de richtlijn Diagnostiek en behandeling van Cystic Fibrosis., 2004-2005; 470; 1 omslag
        - Stukken betreffende de richtlijn Suïdepreventie., 2004-2005; 471; 1 omslag
        - Stukken betreffende de richtlijn Alcoholmisbruik en -afhankelijkheid., 2004-2006; 472; 1 omslag
        - Stukken betreffende de richtlijn Problematisch gebruik van drugs., 2004-2006; 473; 1 omslag
        - Stuk betreffende de richtlijn Vroegtijdige interventies na rampen, terrorisme en andere schokkende gebeurtenissen., 2005; 474; 1 stuk
        - Stukken betreffende de richtlijn Psychiatrische consultatie., 2005; 475; 1 omslag
    - Visitatie, C.4.5.
      Het visiteren vormt een onderdeel van het kwaliteitsbeleid van de vereniging en is gericht op het functioneren van de psychiaters, dus niet specifiek instellingsgericht. De opzet is dat eens in de 5 jaar wordt gevisiteerd.
      Zie voor de Handleiding voor de visitatie van praktijk- en intervisiegroepen in het kader van P&K pilotfase II (visitatietraject 2005), rubriek C.4.3 Project Psychiater en Kwaliteit.
      - Correspondentie en notities betreffende de visitatie van niet-opleidingspraktijken en maatschappen., 1991-2005; 476-477; 1 omslag en 1 pak
        - 1991-1995, 476
        - 1996-2005, 477
      - Agenda's en notulen van vergaderingen van de Visitatiecommissie Niet-Opleidingspraktijken (VC-NOP). Met bijlagen., 1994-2004; 478-479; 2 omslagen
        Deze commissie is ingesteld door de NVvP en de leden worden benoemd door het bestuur.
        - 1994-1996, 478
        - 1998-2004, 479
      - Stukken betreffende een inventarisatie van de ervaringen van arts-assistenten over de eerste landelijke ronde van clustergewijze visitaties., 1999-2002; 480; 1 omslag
        Inventarisatie uitgevoerd door Subvereniging Assistenten Psychiatrie (SAP).
      - Correspondentie en notities betreffende de visitatie van praktijken van zelfstandig gevestigde psychiaters., 2000-2002; 481; 1 pak
      - Stukken betreffende de training voor het uitvoeren van visitaties bij zelfstandig gevestigde psychiaters., 2002; 482; 1 pak
      - Agenda's en notulen van de Visitatie Commissie Praktijken (VCP). Met bijlagen., 2003-2004; 483-484; 2 omslagen
        - 2003, 483
        - 2004, 484
      - Visitaties niet-opleidingsklinieken en maatschappen, C.4.5.1.
        - Stukken betreffende de visitaties gehouden in 1995 en 1996., 1995-1996; 485-487; 3 omslagen
          - PAAZ Waterland Ziekenhuis te Purmerend op 15 december 1995., 485
          - Ignatius Ziekenhuis PAAZ te Breda op 25 januari 1996., 486
          - Medisch Centrum Leeuwarden te Leeuwarden op 22 november 1996., 487
        - Stukken betreffende de visitaties gehouden in 1997., 1997-1998; 488-492; 5 omslagen
          - Bethesda Ziekenhuis te Hoogeveen op 12 november 1997., 488
          - IJsselmeer Ziekenhuizen, lokatie Zuiderzeeziekenhuis te Lelystad op 2 december 1997., 489
          - Ziekenhuis De Weezenlanden te Zwolle op 10 december 1997., 490
          - Streekziekenhuis Koningin Beatrix te Winterswijk op 18 december 1997., 491
          - Ziekenhuis Gooi Noord te Blaricum op 19 december 1997., 492
        - Stukken betreffende de visitaties gehouden in 1998., 1998-1999; 493-499; 7 omslagen
          - Streekziekenhuis Midden Twente-Hengelo te Hengelo (Overijssel) op 9 april 1998., 493
          - Medisch Spectrum Twente te Enschede op 24 september 1998., 494
          - Twenteborg Ziekenhuis te Almelo op 29 oktober 1998., 495
          - Mesos Medisch Centrum, lokatie Overvecht te Utrecht op 5 november 1998., 496
          - Algemeen Christelijk Ziekenhuis Eemland, lokatie St. Elisabeth te Amersfoort op 10 december 1998., 497
          - Algemeen Christelijk Ziekenhuis Eemland, lokatie De Lichtenberg te Amersfoort op 17 december 1998., 498
          - Ziekenhuis Lievensberg te Bergen op Zoom op 18 december 1998., 499
        - Stukken betreffende de visitaties gehouden in 1999., 1998-2000; 500-516; 17 omslagen
          - Reinier de Graaf Gasthuis te Delft op 13 januari 1999., 500
            Openbaarheid beperkt tot 01-01-2020
          - Ziekenhuis Hilversum te Hilversum op 3 februari 1999., 501
          - Kennemer Gasthuis, lokatie Elisabeth Gasthuis te Haarlem op 10 februari 1999., 502
          - Ziekenhuis Slingeland te Doetinchem op 26 maart 1999., 503
          - Ziekenhuis De Baronie te Breda op 1 april 1999., 504
          - Diaconnessenhuis te Eindhoven op 23 april 1999., 505
          - GGZ Acute Zorg Nije Smellinghe te Drachten op 3 juni 1999., 506
          - Sint Joseph Ziekenhuis te Eindhoven op 3 september 1999., 507
          - St. Elisabeth Ziekenhuis te Tilburg op 10 september 1999., 508
          - Diaconnessenhuis te Meppel op 16 september 1999., 509
          - Sint Maartens Gasthuis te Venlo op 7 oktober 1999., 510
          - Gelre Ziekenhuizen locatie Het Spittaal te Zutphen op 15 oktober 1999., 511
          - Kennemer Gasthuis, lokatie Zeeweg te IJmuiden op 26 oktober 1999., 512
          - Kennemer Gasthuis, lokatie Deo te Haarlem op 26 oktober 1999., 513
          - Groene Hart Ziekenhuis te Gouda op 10 november 1999., 514
          - St. Jans Gasthuis te Weert op 18 november 1999., 515
          - Gelre Ziekenhuizen, lokatie Lucas te Apeldoorn op 19 november 1999., 516
        - Stukken betreffende de visitaties gehouden in 2000., 2000-2001; 517-521; 5 omslagen
          - Isala Klinieken, locatie Sophia te Zwolle op 20 april 2000., 517
            Openbaarheid beperkt tot 01-01-2021
          - Ziekenhuis Walcheren te Vlissingen op 9 juni 2000., 518
          - St. Laurentiusziekenhuis te Roermond op 22 september 2000., 519
          - GGZ Land van Cuyk te Boxmeer op 8 en 9 november 2000., 520
          - Canisius-Wilhelminia Ziekenhuis te Nijmegen op 17 november 2000., 521
        - Stukken betreffende de visitaties gehouden in 2001., 2000-2002; 522-533; 12 omslagen
          - Albert Schweitzer Ziekenhuis te Dordrecht op 31 januari 2001., 522
            Openbaarheid beperkt tot 01-01-2022
          - Atrium Medisch Centrum te Heerlen op 8 en 9 februari 2001., 523
          - Amphia-Ziekenhuis, locatie Molengracht te Breda op 14 maart 2001., 524
          - Catharina Ziekenhuis te Eindhoven op 25 april 2001., 525
          - Elkerliek Ziekenhuis te Helmond op 1 juni 2001., 526
          - Westfries Gasthuis te Hoorn op 18 juni 2001., 527
          - Carolus Liduina Ziekenhuis te 's-Hertogenbosch op 29 juni 2001., 528
          - AZR Daniël (Academisch Ziekenhuis Rotterdam) te Rotterdam op 14 september 2001., 529
          - St. Annaziekenhuis te Geldrop 20 september 2001., 530
          - Medisch Centrum Alkmaar te Alkmaar op 6 november 2001., 531
          - GGZ Centrum, Heerenveen Acute Zorg te Heerenveen op 21 en 22 november 2001., 532
          - Ziekenhuis Rijnstate te Arnhem op 10 december 2001., 533
        - Stukken betreffende de visitaties gehouden in 2002., 2002-2004; 534-537; 4 omslagen
          - GGZ Acute Zorg Sneek te Sneek op 14 en 15 maart 2002., 534
          - GGZ De Riethorst te Ede op 18 en 19 april 2002., 535
          - Streekziekenhuis Coevorden-Hardenberg te Hardenberg op 17 oktober 2002., 536
          - GGZ Schagen-Geestercogge te Schagen op 21 oktober 2002., 537
        - Stukken betreffende de visitaties gehouden in 2003., 2002-2003; 538-542; 5 omslagen
          - Ziekenhuis Leyenburg te Den Haag op 31 januari 2003., 538
            Openbaarheid beperkt tot 01-01-2024
          - Bethesda Ziekenhuis te Hoogeveen op 13 februari 2003., 539
          - Twenteborg Ziekenhuis te Almelo op 10 april 2003., 540
          - Streekziekenhuis Midden Twente-Hengelo te Hengelo (Overijssel) op 19 juni 2003., 541
          - Medisch Spectrum Twente te Enschede op 11 september 2003., 542
        - Stukken betreffende de visitaties gehouden in 2004 en 2005., 2003-2005; 543-547; 4 omslagen en 1 pak
          - Onze Lieve Vrouwe Gasthuis te Amsterdam op 19 februari 2004., 543
            Openbaarheid beperkt tot 01-01-2025
          - Zaans Medisch Centrum De Heel te Zaandam op 18 maart 2004., 544
          - Ziekenhuis Gooi Noord te Blaricum op 26 mei 2004., 545
          - Màxima Medisch Centrum, locatie Eindhoven te Eindhoven op 28 september 2004., 546
          - VieCuri, medisch centrum voor Noord-Limburg te Venlo op 18 januari 2005., 547
      - Visitaties Intervisiegroepen, C.4.5.2.
        De visitatiegegevens zijn beperkt openbaar.
        - Stukken betreffende de visitaties van de Intervisiegroepen van verenigingen van zelfstandig gevestigde psychiaters., 2004-2006; ---; 4 pakken
        - Intervisiegroep van de Vereniging van Zelfstandig Gevestigde Psychiaters in Assen op 1 september 2004., 548
        - Intervisiegroep van de Vereniging van Zelfstandig Gevestigde Psychiaters Utrecht II te De Bilt op 8 december 2004., 549
        - Intervisiegroep van de Vereniging van Zelfstandig Gevestigde Psychiaters te Utrecht op 24 november 2005., 550
        - Intervisiegroep van de Vereniging van Zelfstandig Gevestigde Psychiaters in Zuid-Oost Brabant op 1 december 2005., 551
      - Visitaties praktijken zelfstandig gevestige psychiaters, C.4.5.3.
        - Stukken betreffende de visitaties van de praktijken van zelfstandig gevestigde psychiaters., 2001-2003; 552-570; 19 omslagen.
          - Praktijk van dr. J. Doorn te Zaandam op 31 oktober 2001., 552
          - Praktijk van dr. E.E. Romeyn te Purmerend op 4 december 2001., 553
          - Praktijk van dr. J. van Borssum Waalkes te Halsteren op 7 december 2001., 554
          - Praktijk van dr. M.J. Botman te Breda op 14 december 2001., 555
          - Praktijk van dr. I.C. van der Burgh te Teteringen op 7 januari 2002., 556
          - Praktijk van dr. K.A. Keizer te Uitdam op 18 januari 2002., 557
          - Praktijk van dr. P.C. Blom te Zaandam op 6 februari 2002., 558
          - Praktijk van dr. U.M. Ziegler te Zaandam op 15 maart 2002., 559
          - Praktijk van dr. F.H.M. Hoppenbrouwers te Breda op 22 maart 2002., 560
          - Praktijk van dr. H. J. Kramer te Castricum op 2 oktober 2002., 561
          - Praktijk van dr. E.F. van Ittersum, onderdeel Psychomedisch Collectief te Naaldwijk op 22 oktober 2002., 562
          - Praktijk van dr. M.Ch. Pam te De Waal-Texel en Den Helder op 1 november 2002., 563
          - Praktijk van dr. R.M.C. Oostveen te Den Haag op 5 november 2002., 564
          - Praktijk van dr. J. de Jonge te Amstelveen op 6 november 2002., 565
          - Praktijk van dr. H.W.J.M. van Doornik-van Gemert te Amsterdam op 6 december 2002., 566
          - Praktijk van dr. W.F. Maillette de Buy Wenniger te Amsterdam op 6 december 2002., 567
          - Praktijk van dr. G.H.G. Jongen te Amsterdam op 13 december 2002., 568
          - Praktijk van dr. J. Rübsaam te Amsterdam op 25 juni 2003., 569
          - Praktijk van dr. R.H.S. Dekker te Velp op 27 november 2003., 570
    - Patiëntenvoorlichting, C.4.6.
      - Correspondentie en verslagen van de commissie Voorlichting over de uitgave van schriftelijk voorlichtingsmateriaal voor patiënten, onder auspicien van de vereniging., 1992-2000; 571; 1 omslag
      - Stukken betreffende de productie en uitgave van voorlichtingsfolders over psychiatrische aandoeningen door de vereniging., 1992-2005; 572-573; 1 omslag en 1 pak
        - 1992-1997, 572
        - 2000-2005, 573
      - Stukken betreffende de plaatsing van het verenigingslogo in voorlichtingsboeken over psychiatrische aandoeningen., 1994-2005; 574; 1 omslag
      - Cd-rom met de digitale versies van 21 voorlichtingsfolders over psychiatrische aandoeningen, uitgegeven door de vereniging., 2004; 575; 1 cd-rom
  - Belangenbehartiging van de leden, C.5.
    - Commissie Beroepsuitoefening (CBU), C.5.1.
      De CBU heeft als doelstelling: collectieve behartiging van beroepsbelangen, vertegenwoordiging van de beroepsgroep in relevante politieke en maatschappelijke organen, en het adviseren van het bestuur (gevraagd en ongevraagd). In mei 2003 overgaan in BBC.
      - Organisatie en functioneren van de Commissie Beroepsuitoefening., 1977-2001; 576; 1 omslag
      - Brieven en notities over verschillende onderwerpen, ter bespreking of voor reactie binnen de Commissie Beroepsuitoefening., 1976-1994; 577; 1 omslag
      - Notulen van vergaderingen van de Commissie Beroepsuitoefening., 1989-1996; 578-580; 1 omslag en 2 pakken
        - 1989-1991, 578
        - 1992-1994, 579
        - 1995-1996, 580
      - Verslagen van het voorzittersoverleg binnen de Commissie Beroepsuitoefening., 1994-1995; 581; 1 omslag
        Hieraan nemen deel de voorzitters van het CBU, Kamers ZGP en PID, Vereniging Nederlandse Psychiaters (VNP), Landelijke Specialistenvereniging (LSV) en de Vereniging van Vrijgevestigde Psychiaters Alkmaar en Omstreken (VVPAO).
      - Verslagen van overleg van de CBU met vertegenwoordigers van het het ministerie van VWS, Zorgverzekeraars Nederland (ZN) en de Landelijke Specialistenvereniging (LSV)., 1994-1995; 582; 1 omslag
      - Agenda's en notulen van vergaderingen (gemeenschappelijk deel) van de Commissie Beroepsuitoefening. Met bijlagen., 1997-2003; 583-588; 5 omslagen en 1 pak
        De Kamers ZGP en PID vergaderen afzonderlijk en er is een gemeenschappelijk deel.
        - 1997, 583
        - 1998, 584
        - 1999, 585
        - 2000, 586
        - 2001, 587
        - 2003 jan-mrt, 588
      - Agenda's en notulen van vergaderingen van de Kamer voor zelfstandig gevestigde psychiaters en zenuwartsen (Kamer ZGP)., 1995-2001; 589-591; 3 omslagen
        - 1995-1996, 589
        - 1997-1999, 590
        - 2000-2001, 591
      - Agenda's en notulen van vergaderingen van de Kamer voor psychiaters in dienstverband (Kamer PID)., 1995-2001; 592-593; 2 omslagen
        - 1995-1996, 592
        - 1997-2001, 593
    - Beroeps Belangen Commissie (BBC), C.5.2.
      De BBC is ontstaan vanuit het voormalig CBU en vertegenwoordigers van het platform van de regionale verenigingen van zelfstandig gevestigde psychiaters en heeft tot taak het behartigen van de belangen van de psychiaters en de psychiatrie in algemene zin.
      - Agenda's en notulen van plenaire vergaderingen. Met bijlagen., 2003-2004; 594-595; 2 pakken
        - 2003 mei-dec, 594
        - 2004, 595
      - Fotoblad met afbeeldingen van commissieleden., 2004; 596; 1 stuk
    - Beroepsbelangenbehartiging psychiaters algemeen, C.5.3.
      - Stukken betreffende de oprichting van een begeleidingscommissie vanuit de vereniging voor de Staatscommissie Medische Beroepsuitoefening (Commissie De Vreeze)., 1970; 597; 1 omslag
        Commissie De Vreeze is ingesteld in 1967 om te onderzoeken hoe de beroepenwetgeving in de gezondheidszorg gemoderniseerd kan worden.
      - Stukken betreffende de tariefstructuur en honorariumbudgetten psychiatrie., 1967-2002; 598-601; 2 omslagen en 2 pakken
        - 1967, 598
        - 1982-1992, 599
        - 1993-1995, 600
        - 1997-2002, 601
      - Correspondentie en notities van Commissie Menskrachtplanning in de psychiatrie en de organisatie van studiebijeenkomsten ter zake., 1980-1990; 602-603; 2 pakken
        - 1980-1985, 602
        - 1986-1990, 603
      - Stukken betreffende het rapport 'De psychiater in beeld', een onderzoek door Paul Schnabel in opdracht van de NVvP en Nationaal Centrum voor Geestelijke Volksgezondheid (NCGV-reeks nr. 50)., 1981-1983; 604; 1 omslag
      - Stukken betreffende een voorstel tot aparte honorering van kinder- en jeugdpsychiatrische behandelingen., 1981-1986; 605; 1 omslag
      - Vragenlijst van een enquete onder psychiaters werkzaam bij een RIAGG over hun werk en taakopvattingen, met bijbehorende correspondentie., 1985; 606; 1 omslag
        Het onderzoek wordt uitgevoerd door het Nederlands centrum Geestelijke volksgezondheid (NcGv) in samenwerking met de Universiteit van Amsterdam.
      - Onderzoeksrapport 'De psychiaterbehoefte in Oost-Nederland', opgesteld door Stichting RINO Oost-Nederland., 1990; 607; 1 omslag
        RINO = Regionaal Instituut Nascholing en Opleiding Geestelijke Gezondheidszorg.
      - Stukken betreffende de onderzoeksrapporten 'Psychiaters gevraagd' van de NZi en 'Beroep: psychiater' van de NcGv over het tekort aan psychiaters, en de organisatie van een invitational conference hierover., 1990-1992; 608; 1 pak
        NZi = Nederlands Ziekenhuis Instituut, en NcGv = Nederlands centrum Geestelijke volksgezondheid.
      - Rapport 'Het psychiatertekort in de regio van het Consortium Psychiatricum Nederland Zuid-West'., 1991; 609; 1 deel
      - Stukken betreffende het professioneel statuut voor de hulpverlener in de geestelijke gezondheidszorg., 1991-2005; 610-611; 2 pakken
        - 1991-1995, 610
        - 1996-2005, 611
      - Stukken betreffende het rapport 'Profielschets psychiater', opgesteld door de taakgroep welke is ingesteld om het profiel en het takenpakket van de psychiater te onderzoeken., 1993-1997; 612-613; 2 omslagen en 1 pak
        - Oprichting en vergaderstukken van de taakgroep., 612
        - Reacties op de conceptrapporten., 613
      - Definitief rapport van augustus 1996 en organisatie van een symposium daarover., 614
      - Stukken betreffende de UvO-onderhandelingen tussen Zorgverzekeraars Nederland (ZN), Landelijke Specialisten Vereniging (LSV) en NVvP., 1993-2003; 615; 1 pak
        UvO = Uitkomst van Overleg is een overeenkomst tussen zorgverzekeraar en zorgaanbieder en bevat afspraken over de prijs, het type en de hoeveelheid te leveren zorg en de AWBZ-vergoeding daarvan.
      - Resultaten van een enquete over aantallen psychiaters werkzaam in de gezondheidszorg en in de eigen praktijk, welke werkzaamheden zij daar verrichten en welke patiënten zij zien., 1996; 616; 1 omslag
        Het onderzoek wordt uitgevoerd door het Trimbos-instituut in samenwerking met de vereniging.
      - Stukken betreffende de bekostigingssystematiek van psychiatrische afdelingen in algemene ziekenhuizen (PAAZ'en)., 1999-2001; 617; 1 omslag
      - Stukken betreffende de vernieuwing van de beroepenstructuur in de GGZ., 1999-2003; 618; 1 omslag
      - Stukken betreffende de Arbeidsvoorwaardenregeling Medisch Specialisten (AMS)., 2000-2003; 619; 1 omslag
      - Notitie over een nieuwe geïntegreerde opzet van de beroepsbelangenbehartiging binnen de verenigng., 2001; 620; 1 stuk
      - Stukken betreffende de CAO GGZ., 2001-2003; 621; 1 omslag
        CAO GGZ = collectieve arbeidsovereenkomst binnen de geestelijke gezondheidszorg.
      - Reacties op het rapport 'Zorg van Velen' van de Landelijke Commissie Geestelijke Volksgezondheid., 2002-2003; 622; 1 omslag
      - Stukken betreffende de herziening van de 'Profielschets psychiater'., 2003-2005; 623; 1 omslag
    - Beroepsbelangenbehartiging zelfstandig gevestigde psychiaters, C.5.4.
      Zie ook rubriek E.6 Gedeponeerd archief Stichting Operatie Delta te Utrecht.
      - Stukken betreffende een inventarisatie naar de werkzaamheden van vrijgevestigd, zelfstandig gevestigde psychiaters en zenuwartsen., 1988-1989; 624; 1 omslag
      - Stukken betreffende de bemiddeling bij de problemen die zijn ontstaan, met name bij de zelfstandig gevestigde psychiaters, bij invoering per 1 januari 1989 van de AWBZ voor de psychiatrische hulpverlening., 1988-1990; 625; 1 omslag
        AWBZ = Algemene Wet Bijzondere Ziektekosten.
      - Notitie met eindresultaten van de enquete over de mate van zelfstandig gevestigd zijn van leden van de vereniging., 1995; 626; 1 stuk
      - Stukken betreffende een initiatief van de vereniging tot het instellen van een klachtencommisie voor vrijgevestigde psychiaters ter uitvoering van de Wet Klachtrecht Cliënten Zorgsector (WKCZ)., 1995-1997; 627; 1 omslag
      - Stukken betreffende de Meerjarenafspraken, zoals besproken in de vergaderingen van de Landelijke Begeleidingscommissie lokale initiatieven zelfstandig gevestigde psychiaters., 1995-2004; 628; 1 omslag
      - Stukken betreffende de kwaliteitsprojecten welke zijn ontwikkeld in het kader van de Meerjarenafspraken voor zelfstandig gevestigde psychiaters., 1999-2001; 629; 1 pak
      - Concept-profielschets 'De zelfstandig gevestigde psychiaters in ontwikkeling'., 1997; 630; 1 stuk